【裁判字號】    94,易,697
【裁判日期】    950630
【裁判案由】    違反毒品危害防制條例
【裁判全文】
臺灣屏東地方法院刑事判決               94年度易字第697號
公  訴  人  臺灣屏東地方法院檢察署檢察署
被      告  甲○○
                    （現於臺灣屏東監獄竹田分監執行中）
上列被告因違反毒品危害防制條例案件，經檢察官提起公訴（94
年度毒偵字第2668號），被告於準備程序中就被訴事實為有罪之
陳述，經本院合議庭裁定改以簡式審判程序審理，判決如下：
    主  文
甲○○連續施用第二級毒品，累犯，處有期徒刑捌月。扣案殘留
第二級毒品甲基安非他命之吸食器壹組沒收銷燬之。
    事  實  與  理  由
一、甲○○前於民國88年間因施用毒品案件，經本院裁定送觀察
    、勒戒後，因認有繼續施用毒品之傾向，再經本院以88年度
    毒聲字第772 號裁定令入戒治處所施以強制戒治1 年，嗣經
    本院裁定停止戒治後，復裁定撤銷停止戒治繼續執行強制戒
    治，而於89年5 月14日執行完畢釋放；又於93年間因施用第
    二級毒品經本院以93年度簡字第1423號判決判處有期徒刑6
    月，並於93年12月15日送達於臺灣屏東地方法院檢察署檢察
    官，而於93年12月27日確定。詎甲○○仍未戒除毒癮，竟於
    上開強制戒治執行完畢釋放後5 年內，復基於施用第二級毒
    品之概括犯意，自93年12月15日後某日起至94年1 月11日11
    時許止，在其位於屏東縣新園鄉○○村○○路3 之1 號住處
    或屏東縣萬丹鄉○○村○○路321 號等處，以將甲基安非他
    命放入玻璃管內點火燒烤，再吸食其霧化氣體之方式，約每
    3 至4 天1 次，連續施用第二級毒品甲基安非他命多次，嗣
    於95年1 月11日15時40分許，因另案通緝為警在屏東縣萬丹
    鄉○○村○○路321 號查獲，並扣得殘留第二級毒品甲基安
    非他命之吸食器1 組。案經屏東縣警察局屏東分局報請臺灣
    屏東地方法院檢察署檢察官偵查起訴。
二、前揭犯罪事實，業據被告甲○○坦承不諱，且其於94年1 月
    11日20時40分許經警採尿送驗，檢驗結果呈甲基安非他命陽
    性反應，此有屏東縣衛生局煙毒及麻醉藥品類委託檢驗結果
    通知書、屏東縣警察局屏東分局毒品案件涉嫌人尿液採證編
    號姓名對照表各1 紙附卷為憑，足證被告上開自白與事實相
    符。被告前於88年間因施用毒品案件，經本院裁定送觀察、
    勒戒後，因認有繼續施用毒品之傾向，再經本院以88年度毒
    聲字第772 號裁定令入戒治處所施以強制戒治1 年，嗣經本
    院裁定停止戒治後，復裁定撤銷停止戒治繼續執行強制戒治
    ，而於89年5 月14日執行完畢釋放，有臺灣高等法院被告前
    案紀錄表、臺灣屏東地方法院檢察署刑案資料查註紀錄表暨
    全國施用毒品案件紀錄表各1 份在卷可稽，是被告於強制戒
    治執行完畢後，5 年以內再犯本件施用第二級毒品之事證明
    確，被告犯行堪以認定。
三、查甲基安非他命係毒品危害防制條例第2 條第2 項第2 款所
    稱之第二級毒品，不得持有及施用，是核被告所為，係犯毒
    品危害防制條例第10條第2 項之施用第二級毒品罪。其施用
    前後持有第二級毒品之低度行為，應為其施用之高度行為所
    吸收，不另論罪。又被告先後多次施用甲基安非他命犯行，
    時間緊接，所犯構成要件相同之罪名，顯係基於概括犯意反
    覆為之，應依連續犯之規定，論以一罪，並加重其刑。被告
    前於81年間因違反肅清煙毒條例案件，經臺灣高雄地方法院
    以81年度訴字第2342號判決判處有期徒刑3 年2 月、褫奪公
    權3 年，並經臺灣高等法院高雄分駁回上訴確定，經入監服
    刑，指揮書執畢日期為85年8 月25日，而於83年12月12日假
    釋出獄；惟被告於上開假釋期間再犯肅清煙毒條例案件，經
    本院以85年度訴字第267 號判決判處有期徒刑3 年8 月確定
    ，上開假釋亦遭撤銷而接續執行，嗣於87年12月7 日再因縮
    短刑期假釋出獄後，復於假釋期間因施用毒品案件遭撤銷假
    釋，而於92年3 月11日縮刑期滿執行完畢，有臺灣高等法院
    被告前案紀錄表1 份為憑，其於有期徒刑執行完畢後，5 年
    以內再犯本件有期徒刑以上之罪，為累犯，應依刑法第47條
    規定加重其刑，並依法遞加之。爰審酌被告素行不佳，已有
    多次施用毒品前科，竟仍未戒除施用毒品之惡習，一再施用
    毒品，戕害身心甚鉅，惟念其施用毒品乃戕害自己之健康，
    尚未危及他人，本次施用毒品期間尚短，並其犯後坦承犯行
    之態度等一切情狀，量處如主文所示之刑。扣案吸食器1 組
    ，為被告用以施用毒品之工具，且經送驗呈甲基安非他命陽
    性反應，有高雄醫學大學附設中和紀念醫院檢驗報告1 紙可
    稽，惟因其上毒品量微無法析離，故應依毒品危害防制條例
    第18條第1 項前段規定一併諭知沒收銷燬之。
四、按犯罪事實具有連續性或繼續性者，在實體上為一罪，在訴
    訟法上為同一客體，具有不可分割性，故檢察官雖就其犯罪
    事實之一部起訴，依刑事訴訟法第267 條之規定，其效力及
    全部，但其效力及於全部之何一時點，自應予界定，最高法
    院32年上字第2578號判例意旨及82年度第4 次刑事庭會議均
    係就經言詞辯論之有罪判決，其確定判決既判力之時點，係
    以最後審理事實法院宣示判決時為準，因最後審理事實法院
    宣示判決後始行發生之事實，非該法院所得審判，即為該案
    判決之既判力所不能及；而簡易判決因其不經言詞辯論，故
    並不經宣示判決程序（刑事訴訟法第455 條），不經宣示之
    裁判必經合法送達始生效力，故通說應以最初送達之日期為
    既判力之時點。查被告因於93年7 月初起至同年8 月23日止
    施用第二級毒品，經本院以93年度簡字第1423號判決判處有
    期徒刑6 月，並於93年12月8 日寄存送達於被告住所，及於
    93年12月15日送達於臺灣屏東地方法院檢察署檢察官，而於
    93年12月27日確定，有上開判決之送達證書2 紙、臺灣高等
    法院被告前案紀錄表1 份附卷為憑，該案確定判決與本案所
    認定被告施用第二級毒品之犯罪事實，時間緊接，犯罪構成
    要件相同，顯係基於概括之犯意為之，應成立連續犯而屬裁
    判上之一罪，惟揆諸前開說明，該案既判力之時點應至判決
    最初送達日期之93年12月15日止，本案被告於前開判決送達
    日期後，再施用第二級毒品之行為，依照前開說明，已非該
    確定判決效力之所及，附此敘明。
據上論斷，應依刑事訴訟法第273 條之1 第1 項、第299 條第1
項前段，毒品危害防制條例第10條第2 項、第18條第1 項前段，
刑法第11條、第56條、第47條，判決如主文。
本案經檢察官葉容芳到庭執行職務。
中    華    民    國    95    年    6     月    30    日
                      刑事第五庭    法  官   李宜娟
以上正本證明與原本無異。
如不服本判決應於收受本判決送達後10日內向本院提出上訴書狀
，其未敘述上訴理由者，並得於提起上訴後10日內向本院補提理
由書狀（均須按他造當事人之人數附繕本）「切勿逕送上級法院
」
中    華    民    國    95    年    6     月    30    日
                                    書記官   林香如
附錄本案論罪科刑法條
毒品危害防制條例第10條第2項：
施用第二級毒品者，處3年以下有期徒刑。


司法院資訊處製作；財團法人民間司法改革基金會備份。
